【裁判字號】    97,裁,836
【裁判日期】    970124
【裁判案由】    違章建築
【裁判全文】
最  高  行  政  法  院  裁  定
                                     97年度裁字第00836號
聲  請  人  甲○○
訴訟代理人  乙○○
上列聲請人因與相對人臺北縣政府間違章建築事件，對於中華民
國96年6月25日本院96年度裁字第01360號裁定，聲請再審，本院
裁定如下：
    主  文
再審之聲請駁回。
再審訴訟費用由聲請人負擔。
    理  由
一、按當事人對於本院所為裁定聲請再審，必須原裁定有行政訴
    訟法第273條之情形者，始得為之。而該條第1項第1款所謂
    「適用法規顯有錯誤」，係指原裁定所適用之法規與該案應
    適用之現行法規相違背，或與解釋判例有所牴觸而言，至於
    法律上見解之歧異聲請人對之縱有爭執，要難謂為適用法規
    錯誤，而據為再審之理由。本院著有62年判字第610號判例
    。
二、本件聲請人不服本院96年度裁字第1360號裁定（下稱原裁定
    ），以行政訴訟法第273條第1項第1款為由對原裁定聲請再
    審。經查原裁定駁回聲請人在原程序之抗告，係以：原審法
    院民國（以下同）95年8月9日94年度訴字第3923號判決係於
    95年8月18日送達，此有送達證書可稽，上訴期間自送達判
    決之次日起，並扣除在途期間2日，原應算至95年9月9日即
    已屆滿，惟因該日為星期六例假日，依法以95年9月11日（
    星期一）代之。聲請人遲至95年10月4日始提出上訴狀，此
    有蓋於上訴狀上之收文日期戳章可稽，顯已逾上開不變期間
    ，其上訴不能認為合法。又訴訟代理人就其受委任之事件有
    為一切訴訟行為之權，為行政訴訟法第51條第1項之所明定
    ，所謂一切訴訟行為，凡不屬該條項但書所定應受特別委任
    之事項均包含在內，代受送達亦為一切訴訟行為之一種，訴
    訟代理人當然有此權限，其基此所為之代受送達，即與委任
    之當事人自受送達生同一之效力。本件聲請人於原審委任乙
    ○○為訴訟代理人，有委任狀附於原審卷可稽，依前述說明
    ，對訴訟代理人之送達，即對委任之當事人發生送達之效力
    。抗告意旨指本件寄存送達並未作送達通知書2份，1份黏貼
    於應受送達人住居所門首，1份交由鄰居轉交或置於應受送
    達人之信箱或其他適當之處所一節，經查本件判決書之送達
    經寄存於安平派出所，並作送達通知書2份，1份黏貼於應受
    送達人住居所，1份置於應受送達人之信箱以為送達，亦有
    送達證書附於原審卷可稽，依行政訴訟法第73條寄存送達者
    ，於完成將文書寄存於送達地之自治、警察機關或郵政機關
    ，並作送達通知書2份，1份黏貼於應受送達人住居所、事務
    所或營業所門首，另1份交由鄰居轉交或置於應受送達人之
    信箱或其他適當處所之寄存送達程序，即發生送達效力，不
    以其後受送達人實際領取送達文書時，為送達時間。是聲請
    人之主張應自領取判決書起算上訴期間並無可採。至聲請人
    主張不得寄存於派出所，應寄存於郵政機關云云，惟依行政
    訴訟法第73條之規定，得寄存之機關包括自治機關、警察機
    關或郵政機關，本件寄存於警察機關之派出所，於法並無不
    合。原審裁定並無不合，其抗告難認有理由等由，資為判斷
    之論據。經核與本案應適用之現行法規或與解釋判例均無不
    合。聲請意旨猶以：本案之送達未作成送達通知書2份，1份
    貼於門首，1份由鄰居轉交或置於應受送達人之信箱，不生
    送達之效力云云，作為聲請理由，核係對原裁定認定事實之
    爭執，尚難謂原裁定有適用法規顯然錯誤之再審事由。是以
    其再審之聲請為顯無再審理由，應予駁回。
三、依行政訴訟法第283條、第278條第2項、第104條、民事訴訟
    法第95條、第78條，裁定如主文。
中    華    民    國    97    年    1     月    24    日
                    最高行政法院第二庭
                        審判長法官  高  啟  燦
                              法官  黃  本  仁
                              法官  黃  合  文
                              法官  廖  宏  明
                              法官  楊  惠  欽
以  上  正  本  證  明  與  原  本  無  異
中    華    民    國    97    年    1     月    25    日
                              書記官  彭  秀  玲


司法院資訊處製作；財團法人民間司法改革基金會備份。
